【裁判字號】    90,訴,213
【裁判日期】    900703
【裁判案由】    違反毒品危害防制條例
【裁判全文】
臺灣雲林地方法院刑事判決                            九十年度訴字第二一三號
    公  訴  人  臺灣雲林地方法院檢察署檢察官
    被      告  甲○○
右列被告因違反毒品危害防制條例案件，經檢察官聲請簡易判決處刑（九十年度毒偵
字第四二九、四七三號），及聲請併案審理（九十年度毒偵字第六七六號），經本院
斗六簡易庭認不宜以簡易判決處刑，改依通常訴訟程序審理，本院判決如左：
    主  文
甲○○連續施用第一級毒品，累犯，處有期徒刑壹年；扣案之殘留第一級毒品海洛因
成分之注射針筒壹支沒收銷燬之，美娜水伍瓶沒收之。又連續施用第二級毒品，累犯
，處有期徒刑柒月。應執行有期徒刑壹年伍月；扣案之殘留第一級毒品海洛因成分之
注射針筒壹支沒收銷燬之，美娜水伍瓶沒收之。
    事  實
一、甲○○曾於民國八十八年四月十七日，因違反槍砲彈藥刀械管制條例，經本院判
    處有期徒刑六月確定，並於八十九年二月二十四日執行完畢。又甲○○前曾因施
    用第二級毒品案件，經送觀察、勒戒後，認無繼續施用毒品之傾向，而經本院於
    八十八年三月二十六日以八十六年訴字第一七一號判處免刑確定。詎甲○○仍不
    知悔改，於上開免刑判決後之五年內，復基於施用第一級毒品之概括犯意，自八
    十九年十二月底某日起至九十年三月二十四日下午某時止，連續在其雲林縣古坑
    鄉新庄村一鄰十一之十七號之住處，以針筒注射方式，連續施用第一級毒品海洛
    因（下稱海洛因）多次；又基於施用第二級毒品之概括犯意，自九十年一月中旬
    某日起至同年三月二十一日止，亦在上開住處，將第二級毒品安非他命（下稱安
    非他命）置於玻璃管內燒烤成煙霧之方式，連續施用第二級毒品安非他命多次。
    先於九十年二月七日下午一時四十四分，在雲林縣古坑鄉○○村○○路○段為警
    查獲。又於九十年三月二十一日下午四時三十分許，在雲林縣斗六市○○里○○
    路一九六號旁空地因犯竊盜罪之現行犯為警逮捕後，採驗其尿液呈甲基安非他命
    陽性反應而查獲；再於九十年三月二十四日下午四時五十分許，在雲林縣斗六市
    ○○路北基加油站前為警查獲，並扣得其所有並供犯罪所用之注射針筒一支、美
    娜水五瓶。經依本院以九十年度毒聲字第三九七號裁定觀察勒戒後，認有繼續施
    用毒品之傾向，再以九十年度毒聲字第五四三號裁定令入戒治處所施以強制戒治
    一年。
二、案經雲林縣警察局斗六分局、內政部警政署國道公路警察局第四警察隊分別報請
    臺灣雲林地方法院檢察署檢察官偵查起訴及移送併辦審理。
    理  由
一、訊據被告甲○○，對於右揭時、地連續施用第一級毒品海洛因及第二級毒品安非
    他命之事實坦承不諱。且被告於九十年二月七日為警查獲時，所採之尿液經送初
    驗及複驗結果，均呈嗎啡及甲基安非他命陽性反應（按施用第一級毒品海洛因者
    ，其以嗎啡代謝排出於尿液中），有台南縣衛生局尿液檢驗成績書及法務部調查
    局九十年五月十六日（九十）陸（一）字第九○○二四六六四號檢驗通知書各一
    紙附卷可稽，又被告於九十年三月二十一日及三月二十四日為警查獲時，所採之
    尿液經送檢驗結果，各呈甲基安非他命陽性及嗎啡陽性反應，有雲林縣衛生局煙
    毒尿液檢驗成績書二紙在卷可憑。復有注射針筒一支及美娜水五瓶扣案可資佐證
    ，而扣案之注射針筒中殘留有海洛因成分等情，亦有憲兵司令部刑事鑑識中心九
    十年五月一日（九○）綱得字第○五六八八號鑑驗通知書一紙在卷足參，足徵被
    告之自白與事實相符而可採信；又被告前曾因施用第二級毒品案件，經送觀察、
    勒戒後，認無繼續施用毒品之傾向，由本院於八十八年三月二十六日以八十六年
    訴字第一七一號判處免刑確定，嗣被告因本件犯行，經本院以九十年度毒聲字第
    三九七號裁定觀察勒戒後，認有繼續施用毒品之傾向，再以九十年度毒聲字第五
    四三號裁定令入戒治處所施以強制戒治一年，有上開免刑判決及裁定正本附卷足
    憑，是被告經法院為免刑判決後，五年內再犯施用第一級毒品及第二級毒品之事
    證明確，其犯行洵堪認定。
二、查海洛因、安非他命分別係毒品危害防制條例第二條第二項第一款、第二款所規
    定之第一級毒品及第二級毒品，不得非法持有、施用。核被告所為，係犯毒品危
    害防制條例第十條第一項之施用第一級毒品罪及同條第二項之施用第二級毒品罪
    。其持有毒品進而施用，則其持有之低度行為為施用之高度行為所吸收，均不另
    論罪。被告先後多次施用第一級毒品及第二級毒品行為，各該時間緊接，犯罪構
    成要件相同，顯係基於概括犯意反覆為之，應分別依連續犯之規定，論以一罪，
    並依法加重其刑。又被告所犯上開二罪間，犯意各別，行為互殊，犯罪構成要件
    不同，應分論併罰。另公訴人移送併案審理部分之犯行，與本件論罪科刑之部分
    犯行，屬同一事實，本院自得併予審究，附此敘明。又被告甲○○曾於民國八十
    八年四月十七日，因違反槍砲彈藥刀械管制條例，經本院判處有期徒刑六月確定
    ，並於八十九年二月二十四日執行完畢，有臺灣高等法院被告全國前案紀錄表可
    按，五年內再犯本件有期徒刑以上之罪，為累犯，依刑法第四十七條規定加重其
    刑。爰審酌被告曾有竊盜、違反槍砲彈藥刀械管制條例等前科，素行不良，且之
    前曾經觀察、勒戒後，經判決免刑在案，仍不知悔改，猶施用安非他命不輟，甚
    或染上海洛因毒癮，足見其意志簿弱，難以戒斷吸毒惡習，及其施用毒品之期間
    、犯罪之動機、目的、手段、所生之危害，暨其犯罪後坦承犯行，態度尚良好等
    一切情狀，分別量處如主文所示之刑，並定其應執行刑，以資懲儆。
三、扣案之殘留有海洛因成分之注射針筒一支，與海洛因呈無法分離之狀態，係屬毒
    品危害防制條例第二條所列之第一級毒品，應依毒品危害防制條例第十八條第一
    項前段沒收銷燬之。至扣案之美娜水五瓶，則為被告所有且供犯罪所用之物，為
    被告陳明在卷，爰依刑法第三十八條第一項第二款宣告沒收。
據上論斷，應依刑事訴訟法第四百五十二條、第二百九十九條第一項前段，毒品危害
防制條例第十條第一項、第二項、第十八條第一項前段，刑法第十一條前段、第五十
六條，第五十一條第五款、第四十七條、第三十八條第一項第二款，判決如主文。
本案經檢察官林豐正到庭執行職務。
中      華      民      國      九十      年      七      月      三    日
                                        臺灣雲林地方法院刑事第二庭
                                            法  官  趙  思  芸
右正本證明與原本無異。
如不服本判決，應於判決送達後十日內向本院提出上訴狀( 應附繕本 )。
                                            書記官  王  淑  美
中      華      民      國      九十      年      七      月      三    日
毒品危害防制條例第十條
施用第一級毒品者，處六月以上五年以下有期徒刑。
施用第二級毒品者，處三年以下有期徒刑。


司法院資訊處製作；財團法人民間司法改革基金會備份。
